【裁判字號】    99,訴,591
【裁判日期】    990827
【裁判案由】    毒品危害防制條例
【裁判全文】
臺灣基隆地方法院刑事判決           99年度訴字第591號
公  訴  人  臺灣基隆地方法院檢察署檢察官
被      告  甲○○
上列被告因毒品危害防制條例案件，經檢察官提起公訴（99年度
毒偵字第1261號、99年度偵字第2714號），被告於準備程序中就
被訴事實為有罪之陳述，受命法官於聽取當事人之意見後，由本
院合議庭裁定由受命法官獨任以簡式審判程序判決如下：
    主    文
甲○○施用第一級毒品，累犯，有期徒刑壹年。扣案吸食器壹組
沒收。
    犯罪事實
一、甲○○前於民國96年間，因施用毒品案件，經送觀察、勒戒
    後，認無繼續施用毒品之傾向，於96年9月19日釋放出所，
    並由臺灣基隆地方法院檢察署檢察官於民國96年10月31日以
    96年度毒偵字第2488號為不起訴處分確定。復因施用毒品案
    件，經本院及臺灣高等法院分別以97年度訴字第125號、97
    年度上訴字第1251號判決判處有期徒刑2月、4月確定，後經
    定應執行刑為有期徒刑5月，甫於97年8月6日易科罰金執行
    完畢。詎猶不知戒除毒癮，復基於施用第一級毒品海洛因及
    第二級毒品安非他命之犯意，於99年5月29日下午，在其位
    於基隆市○○區○○街251號3樓住處內，以將海洛因及甲
    基安非他命混合後以針筒注射之方式，同時施用第一級毒品
    海洛因及第二級毒品甲基安非他命1次。嗣為警於同年月31
    日15時30分許，在基隆市○○區○○街216號拘獲戴夢婷，
    經戴夢婷會同警方至甲○○位於基隆市○○區○○街25 1號
    3樓租屋處檢視，扣得甲○○所有供施用毒品用之吸食器1組
    ，並經臺灣基隆地方法院檢察署核發鑑定許可書，將甲○○
    送往基隆長庚醫院強制採尿，尿液檢驗呈嗎啡及甲基安非他
    命陽性反應，始悉上情。
二、案經基隆市政府警察局第四分局報請臺灣基隆地方法院檢察
    署檢察官偵查起訴。
    理    由
一、本件被告甲○○所犯係死刑、無期徒刑、最輕本刑為3年以
    上有期徒刑以外之罪，其於準備程序中就被訴事實為有罪之
    陳述，經法官告知簡式審判程序之旨，並聽取公訴人及被告
    之意見後，本院依刑事訴訟法第273條之1第1項之規定，裁
    定進行簡式審判程序。
二、上開事實，業據被告甲○○於本院審理時坦承不諱，且被告
    為警查獲所採集尿液，經送驗結果，呈嗎啡及甲基安非他命
    陽性反應，有基隆市政府警察局第四分局偵辦毒品案件尿液
    檢體對照表、臺灣基隆地方法院檢察署鑑定許可書、搜索扣
    押筆錄、扣押物品目錄表、查獲扣案物照片、臺灣尖端先進
    生技醫藥股份有限公司99年6月11日濫用藥物檢驗報告等在
    卷可稽，復有被告所有供混合施用海洛因及甲基安非他命用
    之吸食器1組扣案可為佐證，堪認被告上開自白確與事實相
    符，足以採信。查被告前因施用毒品案件，經觀察勒戒後，
    認無繼續施用毒品之傾向，於96年9月19日釋放出所之事實
    ，有臺灣基隆地方法院檢察署刑案資料查註紀錄表、臺灣高
    等法院被告前案紀錄表各1份附卷足憑，其於觀察勒戒執行
    完畢獲釋放後5年內，再犯毒品危害防制條例第10條之罪，
    事證明確，被告犯行，洵堪認定。
三、查海洛因、甲基安非他命分別係毒品危害防制條例第2條第2
    項第1款、第2款規定之第一級、第二級毒品，是被告甲○○
    所為，係犯同條例第10條第1項、第2項之施用第一級、第二
    級毒品罪。被告持有第一級、第二級毒品之行為，各應為施
    用之高度行為所吸收，均不另論罪。又被告以一行為同時施
    用第一、二級毒品（此據被告於本院審理時供述明確），為
    想像競合犯，應從一重之施用第一級毒品罪處斷。被告有如
    犯罪事實欄所示刑案之執行情形，此有台灣高等法院被告全
    國前案紀錄表在卷可按，其受有期徒刑之執行完畢後，5年
    內再犯本案有期徒刑以上之罪，為累犯，應依刑法第47條第
    1 項之規定加重其刑。爰審酌被告前已有施用毒品前科，有
    上開刑案紀錄表可查，今再為施用，法治觀念之淡薄，然施
    用毒品究屬戕害自身健康之犯罪，被告施用毒品尚未造成他
    人明顯之危害，且於本院審理中坦承犯行，犯後態度尚稱良
    好，並兼衡被告犯罪之動機、目的、手段、生活狀況及智識
    程度，暨公訴人請求量刑時考量被告混合施用之方式等一切
    情狀，量處如主文所示之刑。扣案吸食器1組，係被告所有
    供施用毒品所用之物，業據其於本院審理中供述明確，爰依
    刑法第38條第1項第2款宣告沒收之。至其餘扣案之注射針筒
    3支、夾鍊袋156個，被告否認為其所有之物，且無證據證明
    與本件施用毒品犯行有關，爰不併為沒收之諭知。
據上論斷，應依刑事訴訟法第273 條之1 第1 項、第299 條第1
項前段，毒品危害防制條例第10條第1項、第2項，刑法第11 條
、第47條第1項、第55條、第38條第1項第2款，判決如主文。
本案經檢察官乙○○到庭執行職務。
中    華    民    國    99    年    8     月    27    日
                  刑事第四庭法    官  陳姵君
以上正本證明與原本無異。
如不服本判決應於收受本判決後10日內向本院提出上訴書狀，其
未敘述上訴理由者，並得於提起上訴後10日內向本院補提理由書
狀（均須按他造當事人之人數附繕本）「切勿逕送上級法院」。
中    華    民    國    99    年    8     月    27    日
                            書 記 官  彭筠凱
附錄論罪法條：
毒品危害防制條例第10條第1、2項
施用第一級毒品者，處 6 月以上 5 年以下有期徒刑。
施用第二級毒品者，處 3 年以下有期徒刑。

司法院資訊處製作；財團法人民間司法改革基金會備份。
